臺灣新北地方法院刑事裁定
111年度聲字第1429號
聲  請  人  臺灣新北地方檢察署檢察官
受  刑  人  洪昭松


上列聲請人因受刑人數罪併罰有二裁判以上，聲請定其應執行刑
（111 年度執聲字第1048號），本院裁定如下：
    主  文
洪昭松所犯如附表所示之伍罪，所處各如附表所示之刑，應執行
罰金新臺幣壹萬柒仟元，如易服勞役，以新臺幣壹仟元折算壹日
。
    理  由
一、聲請意旨略以：受刑人洪昭松因犯竊盜等罪，先後判決確定
    如附表所示之刑，爰依刑事訴訟法第477條第1項及刑法第53
    條、第51條第7款規定，聲請定其應執行之刑等語。
二、按數罪併罰，有二裁判以上者，依刑法第51條之規定，定其
    應執行之刑；數罪併罰，分別宣告其罪之刑，宣告多數罰金
    者，於各刑中之最多額以上，各刑合併之金額以下，定其金
    額，刑法第53條、第51條第7款分別定有明文。復按法律上
    屬於自由裁量事項，尚非概無法律性之拘束，在法律上有其
    外部界限及內部界限。前者法律之具體規定，使法院得以具
    體選擇為適當裁判，此為自由裁量之外部界限。後者法院為
    自由裁量時，應考量法律之目的，法律秩序之理念所在，此
    為自由裁量之內部界限。法院為裁判時，二者均不得有所踰
    越。在數罪併罰而有二裁判以上，應定其應執行刑之案件，
    法院所為刑之酌定，固屬自由裁量事項，然對於法律之內、
    外部界限，仍均應受其拘束，此有最高法院91年度台非字第
    32號及92年度台非字第187號判決可資參照。再按裁判確定
    前犯數罪而併合處罰之案件，有二以上之裁判，應依刑法第
    51條第5款至第7款定應執行之刑時，最後事實審法院即應據
    該院檢察官之聲請，以裁定定其應執行之刑，殊不能因數罪
    中之一部分犯罪之刑業經執行完畢，而認檢察官之聲請為不
    合法，予以駁回（最高法院47年度台抗字第2號判例意旨參
    照）；至已執行部分，自不能重複執行，應由檢察官於指揮
    執行時扣除之，此與定應執行刑之裁定無涉（最高法院86年
    度台抗字第472號裁定意旨參照）。
三、經查，受刑人因犯如附表所示等罪，經判處如附表所示之刑
    ，並於如附表所示之日期分別確定，有臺灣高等法院被告前
    案紀錄表1份、本院刑事判決3份在卷可稽。又受刑人所犯如
    附表所示各罪，最早判決確定者，為如附表編號1所示之本
    院110年度簡字第2155號判決，而附表各罪確皆是受刑人於
    該判決確定日（即民國110年8月6日）以前所犯，檢察官聲
    請定應執行之刑，經核尚無不合，應予准許。另受刑人所犯
    如附表編號1至4所示之罪，曾經本院以111年度聲字第883號
    裁定定應執行刑為罰金新臺幣（下同）16,000元確定，是本
    院定其應執行刑，不得逾越刑法第51條第7款所定法律之外
    部界限，即不得重於如附表所示5罪宣告刑之總和（即罰金2
    0,500元），亦應受內部界限之拘束，即不得重於如附表編
    號5所示之罪，加計如附表編號1至4所示之罪原所定應執行
    刑之總和（即罰金17,500元）。準此，爰依上開規定，就受
    刑人所犯如附表所示之罪，審酌各罪間之犯罪情節、行為動
    機、行為態樣、危害情況、侵害法益及整體犯罪非難評價等
    情狀，定其應執行之刑如主文所示，並諭知易服勞役之折算
    標準。至如附表編號1所示之刑，受刑人固已執行完畢，有
    上開前案紀錄表附卷可參，惟揆諸前揭說明，仍得依法聲請
    定應執行刑，已執行之部分，乃將來檢察官指揮執行時應予
    扣除之問題，併此敘明。
四、依刑事訴訟法第477條第1項，刑法第53條、第51條第7款、
    第42條第3項前段，裁定如主文。
中　　華　　民　　國　 111　　年　   7　　月　　15　　日
                  刑事第十四庭  法　官  王榆富
上列正本證明與原本無異。
如不服本裁定，應於裁定送達後五日內敘明抗告理由，向本院提
出抗告狀。
                                書記官  吳進安
中　　華　　民　　國　　111 　年　　7 　　月　18　　日　　　　　　　　　　　

附表：受刑人洪昭松定應執行刑案件一覽表     編號  1 2 3 罪名  竊盜 竊盜 竊盜 宣告刑  罰金新臺幣 3,000元 罰金新臺幣 10,000元 罰金新臺幣 3,000元 犯罪日期  110/03/01 110/02/04 110/02/04 偵查(自訴)機關 年度案號  新北地檢110年度偵字第13384號 新北地檢110年度偵字第23135號等案 新北地檢110年度偵字第23135號等案 最後事實審 法院 新北地院 新北地院 新北地院  案號 110年度簡字第2155號 110年度簡字第3958號 110年度簡字第3958號  判決日期 110/06/18 110/12/23 110/12/23  確定 判決 法院 新北地院 新北地院 新北地院  案號 110年度簡字第2155號 110年度簡字第3958號 110年度簡字第3958號  判決 確定日期 110/08/06 111/02/08 111/02/08 備註  新北地檢110年度罰執字第748號(已執畢) 新北地檢111年度罰執字第264號(編號2至4判決定應執行罰金14000元) 新北地檢111年度罰執字第264號(編號2至4判決定應執行罰金14000元)   編號1至4經新北地院111年度聲字第883號裁定應執行罰金16,000元   

受刑人洪昭松定應執行刑案件一覽表     編號  4 5  罪名  竊盜 竊盜  宣告刑  罰金新臺幣 3,000元 罰金新臺幣 15,00元  犯罪日期  110/02/26 110/07/08  偵查(自訴)機關 年度案號  新北地檢110年度偵字第23135號等案 新北地檢110年度偵字第38863號  最後事實審 法院 新北地院 新北地院   案號 110年度簡字第3958號 111年度簡字第584號   判決日期 110/12/23 111/03/07   確定 判決 法院 新北地院 新北地院   案號 110年度簡字第3958號 111年度簡字第584號   判決 確定日期 111/02/08 111/04/15  備註  新北地檢111年度罰執字第264號(編號2至4判決定應執行罰金14,000元) 新北地檢111年度罰執字第414號    編號1至4經新北地院111年度聲字第883號裁定應執行罰金16,000元